【裁判字號】    97,抗,7
【裁判日期】    970229
【裁判案由】    本票裁定強制執行
【裁判全文】
臺灣臺南地方法院民事裁定                 97年度抗字第7號
抗  告  人  乙○○
相  對  人  遠東國際商業銀行股份有限公司
法定代理人  甲○○
抗告人因與相對人遠東國際商業銀行股份有限公司間本票裁定強
制執行事件，對於中華民國96年11月29日本院台南簡易庭96年度
票字第7901號裁定提起抗告，本院裁定如下：
    主  文
抗告駁回。
抗告程序費用新台幣壹仟元由抗告人負擔。
    理  由
一、按執票人向本票發票人行使追索權時，得聲請法院裁定後強
    制執行，票據法第123條定有明文。又本票執票人依上開法
    條之規定，聲請法院裁定及抗告法院之裁定，僅依非訟事件
    程序，以審查強制執行許可與否，並無確定實體上法律關係
    存否之效力，如發票人就票據債務之存否有爭執時，應由發
    票人提起確認之訴，以資解決（最高法院56年台抗字第714
    號、57年台抗字第76號著有判例可稽）。質言之，准許本票
    強制執行之裁定，屬非訟事件裁定，為裁定之法院僅就本票
    為形式上之審查，無從審酌屬於實體上法律關係之事由，並
    抗告法院就本票裁定強制執行事件，亦應僅就形式審查，不
    得審酌抗告人關於實體事項之抗辯事由。
二、抗告意旨略以：兩造間就債務尚有糾葛，爰依法提出抗告云
    云。
三、經查：本件相對人主張伊執有抗告人為發票人之如附表所示
    本票1紙，並免除作成拒絕證書，詎屆期提示未獲付款，依
    票據法第123條聲請裁定許可強制執行等情，已據提出系爭
    本票1紙為證，而依本票之記載形式上觀察，其已具備本票
    有效要件，抗告人雖以本件兩造間債務尚有糾葛，然並未提
    出任何證據以實其說，況其所稱縱係屬實，揆諸前揭最高法
    院判例意旨，應由抗告人另行提起訴訟，或與相對人協商債
    務清償方式，以資解決，非本件非訟程序所得審究。原裁定
    為許可強制執行之裁定，尚無不合，抗告人提起本件抗告，
    於法無據，應予駁回。
四、末按「依法應由關係人負擔費用者，法院裁定命關係人負擔
    時，應一併確定其數額」、「前項費用之負擔有相對人者，
    準用民事訴訟法有關訴訟費用之規定」，非訟事件法第24條
    第1項及同法第21條第2項分別定有明文。本件抗告業經駁回
    ，抗告程序費用應由抗告人負擔，依上開法條規定，本院併
    予確定抗告程序費用額1,000元由抗告人負擔。
五、據上論結，本件抗告為無理由，依非訟事件法第46條、第21
    條第2項，第24條第1項、民事訴訟法第495條之1第1項、第
    449條第1項、第78條，裁定如主文。
中    華    民    國    97    年    2     月    29    日
                  民事第一庭    審判長法  官    翁金緞
                                      法  官    高榮宏
                                      法  官    李杭倫
以上正本證明與原本無異。
本件不得再抗告。
中    華    民    國    97    年    2     月    29    日
                                      書記官    蔡曉卿
┌───────────────────────────────────────────┐
│附表：                                                                 97年度抗字第7號│
├──┬──────┬────────┬────────┬───────┬───────┤
│編號│發  票  日  │ 票  面  金  額 │ 請  求  金  額 │到    期    日│利 息 起 算 日│
│    │            │ （新  台  幣） │ （新  台  幣） │              │              │
├──┼──────┼────────┼────────┼───────┼───────┤
│001 │93年2月21日 │120,000元       │68,018元        │96年4月6日    │96年4月6日    │
└──┴──────┴────────┴────────┴───────┴───────┘


司法院資訊處製作；財團法人民間司法改革基金會備份。
